【裁判字號】    95,訴,417
【裁判日期】    950320
【裁判案由】    毒品危害防制條例
【裁判全文】
臺灣高雄地方法院刑事判決               95年度訴字第417號
聲  請  人  臺灣高雄地方法院檢察署檢察官
被      告  乙○○
上列被告因毒品危害防制條例案件，經檢察官提起公訴（94年度
毒偵字第9436號），嗣被告就被訴事實為有罪之陳述，並聽取當
事人之意見後，本院合議庭裁定改依簡式審判程序由受命法官獨
任進行審判程序，並判決如下：
    主  文
乙○○連續施用第一級毒品，處有期徒刑捌月；扣案殘留第一級
毒品海洛因之注射針筒壹支及殘渣袋壹個，均沒收銷燬之。
    事  實
一、乙○○前因施用毒品案件，經臺灣臺南地方法院裁定送觀察
    、勒戒後，認無繼續施用毒品之傾向，於民國94年1 月20日
    執行完畢釋放後，經臺灣臺南地方法院檢察署以93年度毒偵
    字第1804號不起訴處分確定。詎乙○○明知海洛因經公告列
    為毒品危害防制條例第2 條第2 項第1 款之第一級毒品，不
    得非法持有、施用，仍不知悔改，於前開觀察、勒戒執行完
    畢釋放後5 年內，基於施用第一級毒品海洛因之概括犯意，
    先後分別於94年9 月中旬某日，在臺南縣關廟鄉深坑村深坑
    國小內，及94年10月19日下午4 時40分許，在高雄縣阿蓮鄉
    ○○路21號產業道路旁，以將海洛因摻水以注射針筒注射之
    方式，連續施用第一級毒品海洛因2 次；旋在上址為警查獲
    ，並扣得黃世民所有供黃世民及乙○○施用第一級毒品所用
    殘留海洛因之注射針筒1 支及殘渣袋1 個，經其同意採集尿
    液送驗後，始知上情。
三、案經高雄縣政府警察局岡山分局報請臺灣高雄地方法院檢察
    署檢察官偵查起訴。
    理  由
壹、程序方面：
一、按除被告所犯為死刑、無期徒刑、最輕本刑為3 年以上有期
    徒刑之罪或高等法院管轄第一審案件者外，於法院行準備程
    序進行中，被告先就被訴事實為有罪之陳述時，審判長得告
    知被告簡式審判程序之旨，並聽取當事人、代理人、辯護人
    及輔佐人之意見後，裁定進行簡式審判程序；且受命法官行
    準備程序，與法院或審判長有同一之權限；又簡式審判程序
    之證據調查，不受刑事訴訟法第159 條第1 項、第161 條之
    2 、第161 條之3 、第163 條之2 及第164 條至第170 條規
    定之限制，刑事訴訟法第273 條之1 第1 項、第279 條第2
    項前段、第273 條之2 分別定有明文。
二、查本件被告乙○○所犯為死刑、無期徒刑、最輕本刑為3 年
    以上有期徒刑以外之罪，且非高等法院管轄第一審之案件，
    其於準備程序中就前揭被訴事實為有罪之陳述，經法官告知
    簡式審判程序之旨，並聽取公訴人及被告之意見後，本院認
    無不得或不宜改依簡式審判程序進行之處，爰依前揭規定，
    經本院合議庭裁定由受命法官獨任進行簡式審判程序，核先
    敘明。
貳、實體方面
一、上揭事實，訊據被告乙○○於警詢、偵查及本院審理中均坦
    承不諱，且查：
（一）被告於94年10月19日，為警採尿送驗結果，呈嗎啡陽性反
      應之事實；有台灣檢驗科技股份有限公司94年11月14日濫
      用藥物尿液檢驗報告（檢體編號：岡偵四005 號）1 份在
      卷可稽，而扣案之注射針筒1 支及殘渣袋1 個，經送高雄
      醫學大學附設中和紀念醫院檢驗結果，均殘留第一級毒品
      海洛因，有該院95年1 月20日報告編號0000－000 及0000
      －000 之檢驗報告各1 紙在卷可佐，核均與被告自白相符
      ，堪予採為論罪之證據，被告犯行洵堪認定。
（二）被告前因施用毒品案件，經臺灣臺南地方法院以93年度毒
      聲字第977 號裁定送觀察、勒戒後，認無繼續施用毒品之
      傾向，而於94年1 月20日執行完畢釋放，並經臺灣臺南地
      方法院檢察署檢察官94年1 月21日以93年度毒偵字第1804
      號不起訴處分確定，此有法務部檢察書類查詢之上開不起
      訴處分書及臺灣高等法院被告前案紀錄表各1 份在卷可稽
      ，其於觀察、勒戒執行完畢釋放後，5 年內再犯毒品危害
      防制條例第10條第1 項、第2 項之施用第一級、第二級毒
      品犯行，所為與毒品危害防制條例第23條第2 項之規定相
      符，依法即應予論科。
二、按海洛因，係毒品危害防制條例第2 條第2 項第1 款所稱之
    第一級毒品，故核被告所為，係犯該條例第10條第1 項之施
    用第一級毒品罪。被告持有第一級毒品海洛因，進而施用，
    其前後持有之低度行為均應為施用之高度行為所吸收，不另
    論罪。被告先後2 次施用第一級毒品海洛因，時間緊接，方
    法相同，觸犯構成要件相同之罪名，顯係基於概括犯意為之
    ，應依連續犯規定論以一罪，並依法加重其刑。爰審酌被告
    經觀察、勒戒後，未能戒絕毒癮，足證前開保安處分措施實
    難矯治其惡性，再次施用第一級毒品海洛因而觸法，顯見其
    無悔改之意，意志不堅，一犯再犯，有失政府制定毒品危害
    防制條例之立法美意，本不宜寬貸，惟念其施用毒品乃自戕
    一己之身體健康，尚未害及他人，且次數僅2 次，所生危害
    非大，又犯後坦承等一切情狀，量處如主文所示之刑，以資
    懲儆。
三、扣案之注射針筒1 支及殘渣袋1 個，均殘留有第一級毒品海
    洛因成分，有前開高雄醫學大學附設中和紀念醫院報告2 紙
    在卷可按，已難與第一級毒品海洛因析離而應一體視同毒品
    ，亦屬查獲之第一級毒品，雖非被告所有，然為供本件被告
    施用第一級毒品海洛因所用之物，業經被告供陳在卷，故應
    依毒品危害防制條例第18條第1 項前段規定，不問屬於犯人
    與否，沒收銷燬之；而送驗時所耗損之毒品既已滅失，爰不
    另為沒收銷燬之諭知，附此敘明。
據上論斷，應依刑事訴訟法第273 條之1 第1 項、第299 條第1
項前段，毒品危害防制條例第10條第1 項、第18條第1 項前段，
刑法第11條、第56條，判決如主文。
本案經檢察官甲○○到庭執行職務。
中    華    民    國    95    年    3     月    20    日
                  刑事第十五庭  法  官  陳筱蓉
以上正本證明與原本無異。
如不服本判決，應於收受送達後10日內向本院提出上訴書狀。
中    華    民    國    95    年    3     月    20    日
                                書記官  梁瑜玲
附錄本案論罪科刑法條全文：
毒品危害防制條例第10條
施用第一級毒品者，處六月以上五年以下有期徒刑。
施用第二級毒品者，處三年以下有期徒刑。


司法院資訊處製作；財團法人民間司法改革基金會備份。
